【裁判字號】    89,易,18
【裁判日期】    890531
【裁判案由】    竊佔
【裁判全文】
臺灣澎湖地方法院刑事判決                           八十九年度易字第一八號
    公訴人  臺灣澎湖地方法院檢察署檢察官
    被  告  甲○○
            乙○○
右列被告因竊佔案件，經檢察官提起公訴  (八十九年度偵字第四十九號)，本院判決
如左：
          主  文
乙○○、甲○○共同意圖為自己不法之利益，而竊佔他人之不動產，各處有期徒刑伍
月，均緩刑貳年。
          事  實
一、乙○○、甲○○與莊天時（未據起訴）明知澎湖縣白沙鄉○○段第一七二三地號
    土地為澎湖縣政府所有之公有土地，竟共同意圖為自已不法之利益，基於竊佔之
    犯意聯絡，自民國八十六年一月間某日起，在上揭公有土地上興建「吉貝山莊休
    閒中心」，共計竊佔上揭公有土地如附圖所示Ａ部分達○‧二一二二公頃。
二、案經臺灣澎湖地方法院檢察署檢察官自動檢舉偵查起訴。
          理  由
一、訊據被告乙○○與甲○○固坦承於前揭時地與案外人莊天時，在澎湖縣白沙鄉○
    ○段第一七二三地號土地如附圖所示Ａ部分興建「吉貝山莊休閒中心」之事實，
    惟否認有竊佔之不法意圖，辯稱：興建「吉貝山莊休閒中心」之基地係莊天時提
    供，渠等不知係公有土地，且參與投資時曾約定俟興建完成使用滿十五年後，該
    建物即歸莊天時所有，自無竊佔犯行云云。然查右揭犯罪事實，業據被告乙○○
    於檢察官訊問時自白不諱，其並供稱：「吉貝山莊休閒中心」係坐落於公有土地
    ，故未能申辦營業登記等詞在卷 (見臺灣澎湖地方法院檢察署八十八年度他字第
    五十五號卷第三十八頁) ，參以證人莊天時於本院調查時證稱：其對於澎湖縣白
    沙鄉○○段第一七二三地號土地並無所有權，因見當地有多處違建，且其先祖在
    前開地號土地上曾以石頭圍成一個菜園，乃與乙○○、甲○○共同集資在該處興
    建「吉貝山莊休閒中心」營業，每人出資各新臺幣三百餘萬元，每年收入二十餘
    萬元等情在卷，足徵被告二人所辯：不知系爭土地屬公有土地等語，應屬事後飾
    卸諉責之詞。而被告二人與莊天時共同竊佔澎湖縣白沙鄉○○段第一七二三地號
    土地如附圖所示Ａ部分達○‧二一二二公頃之事實，業經臺灣澎湖地方法院檢察
    署檢察官於八十八年十一月二十三日率同書記官、澎湖縣澎湖地政事務所人員及
    澎湖縣警察局白沙分局員警等人於現場勘驗屬實，有勘驗筆錄、土地複丈成果圖
    各一份及照片十張在卷可稽。被告二人所辯尚無足取，其犯行應堪認定。
三、核被告二人所為，係犯刑法第三百二十條第二項之竊佔罪，應依同條第一項規定
    之刑處斷。被告二人與莊天時間，就該犯行互有犯意聯絡及行為分擔，均為共同
    正犯。查被告二人前無不良素行，均未曾受有期徒刑以上刑之宣告，有臺灣高等
    法院被告全國前案紀錄表二紙存卷可憑，偶因失慮誤念致有本件犯行，其經此偵
    審程序並受罪刑宣告，當知警省戒惕，而無再犯之虞，本院認其所受刑之宣告，
    以暫不執行為適當，爰均併諭知緩刑二年，啟其自新兼勵來茲。
四、依刑事訴訟法第二百九十九條第一項前段，刑法第二十八條、第三百二十條第二
    項、第一項、第七十四條第一款，罰金罰鍰提高標準條例第一條前段，判決如主
    文。
本案經檢察官姜貴昌到庭執行職務。
中      華      民      國      八十九     年     五    月    三十一   日
                                臺 灣 澎 湖 地 方 法 院 刑 事 庭
                                      法    官  黃     梅     月
右正本證明與原本無異。
如不服本判決，應判決送達後十日內，向本院提出上訴狀（須附繕本）。
中      華      民      國      八十九     年     六    月      一     日
                                      書 記 官  薛     流     芳
刑法第三百二十條第二項：
意圖為自己或第三人不法利益，而竊佔他人之不動產者，依前項之規定處斷。


司法院資訊處製作；財團法人民間司法改革基金會備份。
